臺灣新北地方法院民事判決　　　　　　 110年度訴字第2227號
原　　　告　郭俊緯　

被　　　告　臺灣中小企業銀行股份有限公司南三重分行

法定代理人　李金治　
訴訟代理人　張家豪　
　　　　　　游硯筑　
上列當事人間債務人異議之訴事件，經本院於民國110年11月18
日言詞辯論終結，判決如下：
    主  文
原告之訴駁回。
訴訟費用由原告負擔。
    事實及理由
一、原告起訴主張：
  ㈠原告當初說自己條件不足，沒辦法擔任連帶保證人，因原告
    當時還有積欠卡債，且無工作證明，原告想反正簽了沒有用
    ，就同意幫忙，然被告居然同意核保，直到這個月收到法院
    強制扣薪文件，原告才知道自己已經當了保證人，原告不知
    道條件這麼差還可以當保證人，是否被告內部作業有問題，
    而且原告這16年不曾接到催收文件，原告主張不應負保證責
    任，爰依強制執行法第14條規定提起本件訴訟，請求撤銷本
    院110 年度司執字第78418 號強制執行（下稱系爭強制執行
    ）程序等語。
  ㈡並聲明：本院系爭強制執行程序應予撤銷。
二、被告則以：
  ㈠被告前曾對原告及訴外人吳陳雲蓮、陳樺倫提起請求清償借
    款訴訟，經臺灣臺北地方法院以95年度訴字第4912號判決勝
    訴確定（下稱系爭清償借款事件），被告據此執行名義聲請
    向原告為強制執行，並經換發本院95年度執字第28286 號債
    權憑證。原告於系爭清償借款事件並未爭執作保之真正，且
    認諾契據原本簽章為其所自為，嗣後遲至執行名義成立後並
    遭強制執行，始濫行提起本件訴訟，於法未符。又依當時徵
    信資料，原告資信情形正常，倘原告真有擔任保證人之疑慮
    ，何不早於訴訟案件審理期間提出，實與一般社會通念常理
    不符。另被告均於合法時效內聲請強制執行，僅因原告當時
    無財產所得或已離職無從扣押薪資，請求權均符時效，被告
    自得對原告聲請強制執行等語，資為抗辯。
  ㈡並聲明：如主文第1項所示。
三、本院之判斷：
    原告主張其對被告不負保證人責任，被告不得向其聲請系爭
    強制執行等語，被告則以前揭情詞置辯。是本件兩造爭執所
    在厥為：系爭強制執行程序有無應予撤銷事由？經查：
  ㈠按執行名義成立後，如有消滅或妨礙債權人請求之事由發生
    ，債務人得於強制執行程序終結前，向執行法院對債權人提
    起異議之訴。如以裁判為執行名義時，其為異議原因之事實
    發生在前訴訟言詞辯論終結後者，亦得主張之；執行名義無
    確定判決同一之效力者，於執行名義成立前，如有債權不成
    立或消滅或妨礙債權人請求之事由發生，債務人亦得於強制
    執行程序終結前提起異議之訴，強制執行法第14條第1 項、
    第2 項定有明文。系爭強制執行程序乃被告之總行執本院核
    發95年度執字第28286 號債權憑證聲請對原告強制執行，此
    經本院調取系爭強制執行程序卷宗核閱確認無訛，而觀諸前
    開債權憑證記載執行名義乃系爭清償借款事件判決正本及確
    定證明書正本，依強制執行法第14條第1 項規定，原告若有
    消滅或妨礙被告請求之事由發生在系爭清償借款事件言詞辯
    論終結後，始可提起本件債務人異議之訴請求撤銷系爭強制
    執行程序。
  ㈡惟原告主張其應不負保證人責任云云，此否認應負保證人債
    務之異議原因事實，乃發生於系爭清償借款事件言詞辯論終
    結之前，故原告於該事件判決確定後，執此事由請求撤銷強
    制系爭執行程序，於法不合，並非有據。況原告並未否認有
    簽名同意擔任保證人之事實，自應負保證人責任，至於原告
    債信或資力情形，僅係被告之總行日後貸放款項得否順利收
    回之風險評估因素而已，亦非得據此否定原告與被告之總行
    間成立之保證契約效力，仍無從為有利於原告之認定。又原
    告雖主張其16年來不曾收到催收文件云云，然觀諸前開債權
    憑證乃95年9 月24日核發，而被告之總行陸續向臺灣宜蘭地
    方法院（下稱宜蘭地院）、本院聲請對原告強制執行，經宜
    蘭地院於100 年8 月31日核發薪資債權移轉命令、本院於10
    5 年8 月26日因執行無結果換發債權憑證、110 年6 月30日
    核發薪資債權移轉命令（即系爭強制執行程序），與原告主
    張顯有未符，原告前揭主張，仍無可採。
四、綜上所述，原告否認應負保證人責任，並非得提起債務人異
    議之訴請求撤銷系爭強制執行程序之異議事由。從而，原告
    依強制執行法第14條規定請求撤銷系爭強制執行程序，為無
    理由，應予駁回。
五、本件事證已臻明確，兩造其餘之主張、陳述暨攻擊防禦方法
    與證據，經本院斟酌後，認與本件判決結果已不生影響，故
    不一一加予論述，附此敘明。
六、據上論結，原告之訴為無理由，依民事訴訟法第78條，判決
    如主文。
中    華    民    國  110     年    11    月    30    日
                  民事第四庭    法  官  莊佩頴
以上正本係照原本作成
如對本判決上訴，須於判決送達後20日內向本院提出上訴狀。如
委任律師提起上訴者，應一併繳納上訴審裁判費。
中    華    民    國  110     年    11    月    30    日
                            書記官  李瑞芝